臺灣雲林地方法院交通事件裁定　　　　 96年度交聲字第133號
移送機關即
原處分機關　交通部公路總局嘉義區監理所雲林監理站
異　議　人
即受處分人　甲○○
上列受處分人因違反道路交通管理處罰條例案件，對於交通部公
路總局嘉義區監理所雲林監理站民國96年8月8日所為之處分（原
處分案號：雲監裁字第裁72-KAE129489號），聲明異議，本院裁
定如下：
    主  文
異議駁回。
    理  由
一、原處分意旨略以：異議人即受處分人甲○○，駕駛李春萱所
    有車牌號碼9831-JB號自用小客車，於民國96年7月4日下午
    10時2分許，在雲林縣四湖鄉○○路與關聖路口，因「駕車
    行經有燈光號誌管制之交叉路口闖紅燈」及「違反處罰條例
    之行為，拒絕停車接受稽查而逃逸」之違規，為雲林縣警察
    局臺西分局（下稱原舉發單位）以雲警交字第KAE129489號
    舉發違反道路交通管理事件通知單 (下稱系爭通知單)，逕
    行舉發。異議人於96年7月12日向移送機關即原處分機關交
    通部公路總局嘉義區監理所雲林監理站（下稱原處分機關）
    提出陳述，經原處分機關發函原舉發單位查證，原舉發單位
    於96年7月24日以雲警西交字第0960008670號函覆當日上開
    路口執行交通稽查勤務，發現異議人闖紅燈，經警鳴笛指揮
    攔查，惟未停車受檢，逕行加速開車逃逸，經依當場抄錄之
    車牌號碼、車輛廠牌及顏色經電腦車籍資料查證後，始製單
    逕行舉發等情。原處分機關遂將前情函知異議人，並以異議
    人違反道路交通管理處罰條例第53條第1項及第60條第1項規
    定，依違反道路交通管理事件統一裁罰基準及處理細則第43
    、44、67條規定，於96年8月8日，以雲監裁字第裁
    72-72-KAE129489號違反道路交通管理事件裁決書（下稱系
    爭裁決書）共裁處罰鍰新臺幣（下同）5,700元罰鍰，並記
    違規點數4點。系爭裁決書於翌日送達異議人等語。
二、聲明異議意旨略以：異議人當日固有駕駛上開車輛行經該路
    段，但並未闖紅燈，也未經警員攔停而繼續行駛，況無相關
    違規照片可佐，爰提起本件異議等語。
三、按汽車駕駛人，行經有燈光號誌管制之交叉路口闖紅燈者，
    處新臺幣1,800元以上5,400元以下罰鍰；又汽車駕駛人，駕
    駛汽車有違反本條例之行為，經交通勤務警查獲依法令執行
    交通稽查任務人員制止時，不聽制止或拒絕停車接受稽查而
    逃逸者，除按各該條規定處罰外，處新臺幣3,000元以上
    6,000元以下罰鍰；又汽車駕駛人有下列各款所列條款之一
    者，除依原條款處罰鍰外，並予記點：一、有第60條第1項
    情形之ㄧ者，各記違規點數1點；三、有第53條情形之一者
    ，各記違規點數3點，道路交通管理處罰條例第53條第1項、
    第60條第1項、第63條第1項第1款、第3款分別定有明文。
四、經查：
    (一)證人即原舉發單位員警乙○○於96年7月4日在雲林縣四湖
      鄉○○路上，介於關聖路及中山西路間，定點執行下午8
      時-12時執行交通大執法，於下午10時2分許，發現本案車
      牌號碼9831-JB號自用小客車未依規定，闖越關聖路及中
      正路口紅燈，穿著反光背心之證人即以指揮棒攔停，違規
      車輛原本有停下來，當時因違規車輛開大燈無法看清楚車
      牌號碼，但證人走近時違規車輛即擦身而過，往中山西路
      開走，證人由後方看到違規車輛之車牌號碼，遂依法告發
      等情，業據證人乙○○於96年10月15日到庭具結陳稱無誤
      。查乙○○為原舉發單位警員，以擔任交通勤務為其職責
      ，當日亦在上開路段執行交整勤務，有雲林縣警察局臺西
      分局四湖分駐所96年7月4日07人勤務分配表1份在卷可考
      ，且證人與異議人素不相識，復無仇怨，應無設詞虛構陷
      害異議人之理，且其能指認出異議人行經路線及停車後復
      開車逃逸狀況，並於與異議人違規車輛擦身而過後隨即看
      到車牌號碼，應不致有誤看之情事，堪認其所述應屬事實
      ，可以採信。
    (二)又異議人亦於本院陳稱因每日均由水林駕車行經四湖及臺
      西到麥寮上班，約晚上9時30分左右下班，約10時許會經
      過四湖，當日確實有駕駛上開車輛行經前揭路口等語益顯
      。至異議人辯稱如看到前方有臨檢，怎麼還會闖紅燈，又
      如果要逃逸，逕行逃逸即可，何必要先停車再逃逸云云。
      惟闖紅燈者大部分遠遠看到快要變燈即加速向前穿越路口
      ，則在加速闖越紅燈時，是否有注意到前方有臨檢崗哨，
      並非無疑，且即便看到有交通警察在旁，是否就一定不會
      闖紅燈，也是因人而異，並非違規地點附近有臨檢崗哨或
      有交通警察，即逕得反推不會因此違規。再者初見警員攔
      檢時，或因緊張或一時不知所措，先按照警員指示停車，
      但在警員徒步靠近時，忽然轉念欲加速逃逸亦非無可能，
      亦難因此而為對異議人有利之認定，併此說明。
    (三)綜上所述，異議人確有闖越紅燈後復拒絕停車接受稽查而
      逃逸之行為，均堪以認定。
五、從而本件原處分機關以異議人駕車行經有燈光號誌管制之交
    叉路口闖紅燈及違反處罰條例之行為，拒絕停車接受稽查而
    逃逸，援引道路交通管理處罰條例第53條第1項及第60條第1
    項、第63條第1項第1、3款規定，各裁處罰鍰2,700元、
    3,000元，並各記違規點數3點、1點，共裁處罰鍰5,700元罰
    鍰，及共記違規點數4點，並無不當。是本件異議為無理由
    ，應予駁回。
六、據上論斷，應依道路交通管理處罰條例第87條第2 項、道路
    交通案件處理辦法第19條，裁定如主文。
中　　華　　民　　國　　96　　年　　12　　月　　18　　日
                     交通法庭   法  官  李貞瑩
以上正本證明與原本無異。
如不服本裁定，應於裁定送達後5 日內向本院提出抗告狀（須附
繕本）。
                                書記官  金雅芳
中　　華　　民　　國　　96　　年　　12　　月　　18　　日
